【裁判字號】    89,易,969
【裁判日期】    900321
【裁判案由】    侵占
【裁判全文】
臺灣雲林地方法院刑事判決                          八十九年度易字第九六九號
    公  訴  人  臺灣雲林地方法院檢察署檢察官
    被      告  己○○
右列被告因侵占案件，經檢察官提起公訴（八十九年度偵字第三九九八號），本院判
決如左：
    主  文
己○○連續意圖為自己不法之所有，而侵占對於業務上所持有之物，處有期徒刑柒月
。
    事  實
一、己○○於民國八十六年、八十七年間，因犯業務侵占案件，於八十八年十一月二
    日，經台灣士林地方法院判處有期徒刑柒月，緩刑三年，於緩刑期間，猶不知悔
    改。其於八十八年十一月十六日起，至八十九年三月二十四日止，任職於戊○○
    ○股份有限公司（址設嘉義市○○路○段五０五號，下稱裕舜公司）為業務員，
    職責為銷售車輛、收取車款及保險費用等。詎己○○又起意圖為自己不法所有之
    概括犯意，於八十九年元月間，在雲林縣斗六市刑警隊，向裕舜公司客戶乙○○
    收取車號７Ｈ－６３９９號自小客車之保險費用新台幣（下同）五萬一千零九十
    五元後，未繳回公司而侵占入己。於八十九年二月間，在裕舜公司，又向公司客
    戶吳月鳳收取車號Ｃ６－７４３３自小客車號保險費用六萬零二百零六元，亦未
    繳回公司侵占為己有，而將上開款項於同月間，在雲林縣斗六市○○路附近借給
    其友人。於八十九年三月間，在雲林縣土庫鎮秀潭一二七號陳柏村（即車主陳慶
    宏之子）住處，向陳柏村收取車號Ｙ７－０１１１號自小客車車款及保險費用共
    五十九萬一千元，惟僅繳回公司訂金二萬元，餘五十七萬一千元均侵占入己，並
    於同月間將上開款項在斗六市○○路附近借給友人。總計侵占六十八萬二千三百
    零一元。嗣於同年三月二十四日裕舜公司發現上情。
二、案經裕舜公司告訴臺灣雲林地方法院檢察署檢察官偵查起訴。
    理  由
一、訊據被告己○○對右揭犯罪事實坦承不諱，核與告訴人裕舜公司之告訴代理人甲
    ○○、丙○○指訴情節相符，並有己○○之勞工保險卡、乙○○、吳月鳳、陳慶
    宏等人出具之費用繳交證明、告訴代理人提出被告侵占明細表等書證在卷足參，
    事證明確，被告犯行堪以認定，自應依法論科。
二、核被告所為，係犯刑法第三百三十六條第二項之業務侵占罪。被告先後三次犯行
    ，時間緊接，觸犯犯罪構成要件相同之罪名，顯係基於概括犯意而為，應依連續
    犯規定論以一罪，並加重其刑。爰審酌被告犯後坦承犯行，並已與告訴人達成部
    分和解，有陳訴狀一份在卷可憑，犯後態度良好，惟其國八十六年、八十七年間
    ，才因犯業務侵占案件，於八十八年十一月二日，經法院判處有期徒刑七月，緩
    刑三年，有該台灣士林地方法院八十八年度簡字第一七八號刑事簡易判決，及台
    灣高等法院被告全國前案紀錄表在卷可徵，即其已有業務侵占前科，在緩刑期間
    內又再犯相同之罪，難認其於犯罪時有悔改之意，犯罪後又逃匿無蹤而遭通緝到
    案，更可見其心存僥倖，品行不端，及侵占之金額並非小數等一切情狀，量處如
    主文所示之刑。被告前已受有期徒刑之宣告，自無從再為緩刑之諭知，併此敘明
    。
三、公訴意旨另認：被告己○○於上開任職裕舜公司期間，又向公司客戶丁○○收取
    車號７Ｈ－４８９８號自小客車車款一萬六千四百元，並將之侵占入己。按犯罪
    事實應依證據認定之，無證據不得推定其犯罪事實，刑事訴訟法第一百五十四條
    定有明文。訊據被告堅詞否認侵占該部分款項，辯稱上開貸款伊有繳回裕融企業
    公司等語。查告訴人代理人丙○○已到庭陳稱上開款項被告是有繳回裕融公司等
    語明確，並有其提出之還款紀錄查詢、被告提出之收據等在卷可稽，足認被告所
    辯是屬有據，此部份犯罪即屬無從證明，惟此與前開犯罪事實有裁判上一罪之關
    係，爰不另為無罪之諭知。
據上論斷，應依刑事訴訟法第二百九十九條第一項前段，刑法第五十六條、第三百三
十六條第二項，判決如主文。
中      華      民      國    九十      年      三      月    二十一    日
                                        臺灣雲林地方法院刑事第一庭
                                            法  官  侯  廷  昌
右正本證明與原本無異。
如不服本判決，應於判決送達後十日內向本院提出上訴狀( 應附繕本 )。
                                            書記官  李  清  龍
中      華      民      國    九十      年      三      月    二十一    日
刑法第三百三十六條
對於公務上或因公益所持有之物，犯前條第一項之罪者，處一年以上七年以下有期徒
刑，得併科五千元以下罰金。
對於業務上所持有之物，犯前條第一項之罪者，處六月以上五年以下有期徒刑，得併
科三千元以下罰金。
前二項之未遂犯罰之。


司法院資訊處製作；財團法人民間司法改革基金會備份。
